【裁判字號】    88,易,693
【裁判日期】    890831
【裁判案由】    竊盜等
【裁判全文】
臺灣新竹地方法院刑事判決                          八十八年度易字第六九三號
    公  訴  人  臺灣新竹地方法院檢察署檢察官
    被      告  巳○○
    被      告  丁○○
右列被告因竊盜案件，經檢察官提起公訴（八十八年度偵字第三○九一號、第三一三
七號、第三三六二號）及移送併案審理（八十八年度偵字第三八一四號、台灣台中地
方法院檢察署八十八年度偵字第一八○五二號、台灣苗栗地方法院檢察署八十八年度
偵字第二五九三號、台灣桃園地方法院檢察署八十九年度偵字第九七○一號），本院
判決如左：
    主  文
巳○○連續攜帶兇器竊盜，累犯，處有期徒刑壹年拾月。並於刑之執行前，令入勞動
處所強制工作參年。
丁○○收受贓物，處有期徒刑參月，如易科罰金，以參佰元折算壹日。
    事  實
一、巳○○曾於民國八十五年間因竊盜案件，經本院判處有期徒刑六月，於八十七年
    八月二十一日縮刑期滿視為執行完畢，猶不知悔改，基於意圖為自己不法所有之
    概括犯意，連續自八十八年三月二十四日起迄八十九年六月二十三日止，以持自
    己所有客觀上可供兇器使用之一字起子（未據扣案）撬壞汽車門鎖，發動汽車之
    方式，竊取被害人丙○○、庚○○、辰○○、卯○○、丑○○、子○○、展億企
    業有限公司、鄒紹輝所有之自小客車，及以徒手竊取辛○○所有之行動電話一支
    （行為之時間、地點、方法、竊得財物及所犯法條，詳如下列附表所示），共計
    竊取九次，得手後除將附表編號二所示之自小客車，於八十八年四月六日，在新
    竹縣竹東鎮○○路四九九號前，交付明知為贓車之丁○○收受使用外，餘均任意
    丟棄路旁，嗣分別八十八年四月八日二十三時三十分在新竹縣竹東鎮東方新都五
    期前查獲丁○○；於八十八年四月十九日中午十二時三十分在台中縣日南鎮；八
    十八年四月九日上午十一時在新竹縣竹東鎮○○街竹東分局前；八十八年五月十
    三日中午十二時在苗栗縣苗栗市永康二號貴賓旅社；於八十九年六月二十八日在
    桃園縣桃園市○○路九十六巷內為警循線查獲。
二、案經新竹縣警察局竹東分局、橫山分局、台灣省政府警政廳公路警察大隊第二小
    隊報告臺灣新竹地方法院檢察官偵查起訴及台灣台中地方法院檢察署檢察官、台
    灣苗栗地方法院檢察署檢察官、台灣桃園地方法院檢察署檢察官移送併辦。
    理  由
一、訊據被告巳○○就上揭犯行，均坦白承認，互核與被害人丙○○（偵三一三七號
    卷第八頁）、丙○○之兄林志博（同上卷第四十二頁反面）、庚○○（同上卷第
    九頁、第四十二頁反面）、辰○○（同上卷第十頁、第四十三頁）、卯○○（同
    上卷第八十頁）、丑○○（偵三三六二號卷第十三頁）、子○○（偵三九五一號
    卷第十頁反面）、辛○○（偵三一三八號卷第七頁）、己○○（偵二五九三號第
    七頁）於警訊及檢察官偵查中所指被害情節相符，此外復有贓物認領保管收據八
    紙（偵三一三七號卷第十一頁、第十二頁、第十三頁、第八一頁、偵三三六二號
    第十四頁、偵三九五一號第二三號、第三一三八號第十一頁、偵二五九三號第十
    二頁）可憑，且被告所供丟棄之地點，亦與共同被告丁○○所供相符。另右揭事
    實亦據被告丁○○坦承在據，核與共同被告巳○○所供情節相符，此外復有鑰匙
    一支扣案可憑，被告巳○○、丁○○之上開自白顯與事實相符，事證明確，犯行
    均堪認定，應依法論科。
二、被告巳○○於行為時持有甚為尖銳有行兇之可能，客觀上足對人之身體、生命構
    成威脅之一字起子，核被告巳○○所為係犯刑法第三百二十一條第一項第三款之
    攜帶兇器竊盜罪、第三百二十條第一項之竊盜罪（附表編號八部分），公訴人認
    被告巳○○所為均係犯同法第三百二十條第一項之罪，尚有未洽；被告先後多次
    犯行，時間緊接，所犯均係基本構成要件相同之罪名，顯係基於概括犯意為之，
    應依刑法第五十六條論以較重攜帶兇器備竊盜一罪，並加重其刑。核被告丁○○
    所為，係犯刑法第三百四十九條第一項之收受贓物罪。被告巳○○曾於八十五年
    間因竊盜案件，經本院判處有期徒刑六月，於八十七年八月二十一日縮刑期滿視
    為執行完畢，有卷附台灣新竹地方法院檢察署刑案資料查註紀錄表可按，其受有
    期徒刑之執行完畢，五年以內再犯有期徒刑以上之罪，為累犯，依法遞加重其刑
    。另附表編號六、七、八、九部分犯行雖未據公訴人起訴，然此部分因與前揭論
    罪科刑之附表編號一至五部分有連續犯裁判上一罪之關係，已如前述，本院自得
    併予審酌。審爰酌被告巳○○素行不佳、二人犯罪之手段具危害性、所生之損害
    、犯罪後態度均良好等一切情狀，量處如主文第一項、第二項所示之刑，並就丁○○部分諭知易科罰金之折算標準。
三、查被告巳○○，曾犯竊盜罪，及違反麻醉藥品管理條例案件，有新竹地方法院檢
    察署刑案資料查註紀錄表及台灣高等法院被告全國前案紀錄表可按，且此次犯行
    次數甚夥，於本院審理本案期間竟仍不知悔悟，再犯本件附表編號九之加重竊盜
    罪，顯見被告有犯罪之習慣，為使被告養成勞動之習慣，並訓練其謀生能力，認
    有依竊盜犯贓物犯保安處分條例第三條第一項第一款規定宣告被告於刑之執行前
    ，令入勞動處所強制工作三年之必要。
四、扣案之鑰匙二支（偵三一三七號第二十六頁、偵三九五一號）、鑰匙七支（偵二
    九五三號第七五頁），被告巳○○均否認為其所有，亦非供犯罪所用，不得宣告
    沒收，又一字起子一支，雖係被告巳○○所有，供犯罪所用之物，然未據扣案，
    為免執行困難，不予宣告沒收，併此敘明。
五、公訴意旨另以：被告巳○○於八十八年四月五日夜間八時二十分許，在不詳地點
    ，以不詳方法，竊取王世鏞所有車號ＧＭ－○○八○號自小客車車牌二面後，懸
    掛於附表編號二所竊得之自小客車上；復於八十八年四月五日凌晨某時，在新竹
    市○○○街三號，竊取林峻弘所有之車號ＪＧ－四二二二號自小客車，得手後，
    於同年月四日夜間八時，在新竹縣竹東鎮○○路新光人壽大樓前，借予知情之壬○○收受使用，因認被告巳○○另涉有竊盜罪嫌云云。然按共同被告所為不利於
    己之陳述，固得採為其他共同被告犯罪之證據，惟此項不利之供述，仍應調查其
    他必要之證據，以察其是否與事實相符，自難專憑此項供述，為其他共同被告犯
    罪事實之認定，最高法院三十一年上字第二四二三號著有判例足供參照。本件公
    訴人認被告有竊取上開車牌及林峻弘所有之自小客車之犯行，無非係以共同被告
    丁○○、壬○○之供詞為論據，然查丁○○係供承下列附表二所示之自小客車係
    被告巳○○所竊取，而懸掛在車上之車牌亦係被告巳○○所竊取云云；另被害人
    王世鏞則稱其所有之上開自小客車連同車牌均於八十八年四月四日在新竹縣竹東
    省立醫院遺失等語（見偵三一三七號卷第七十九頁），是共同被告丁○○之陳述
    與被害人所指被害情節即有不同，且被害人王世鏞所有之自小客車並未尋獲，亦
    無從認定係被告巳○○所竊取。再上述林峻弘所有之自小客車雖經共同被告壬○○指陳係向被告巳○○所借得，然亦查無其他積極證據足認共同被告陳國所言無
    訛，是揆諸上開判例意旨，自難僅以共同被告丁○○、壬○○二人之供詞，即遽
    認被告巳○○亦有竊取上述物品，此外復查無其他證據證明被告巳○○確有公訴
    人所指此部分犯行，惟公訴意旨認此部分與前揭論罪科刑之竊盜罪間有連續犯裁
    判上一罪關係，爰不另為無罪之諭知。
六、移送併辦意旨另認：被告巳○○另為下述竊盜犯行：（一）於八十八年四月二十
    八日上午七時許，在新竹縣竹東鎮○○路四二八號前，竊取溫碧樟所有之車號Ａ
    Ｂ－三四八八號自小客車。（二）八十八年四月二十九日上午七時，在新竹市○○路二五○巷，竊取葉志堅所有車號ＪＴ－一九八七號自小客車。（三）同年四
    月二十九日上午六時三十分，在新竹市○○街三一一巷三六弄五七號，竊取張春
    田所有之車號ＪＣ－九四○九號自小客車，並分別丟棄於新竹市○○街等處（以
    上均為八十八年度偵字第三九五一號卷）。（四）八十八年四月間，在新竹市○○路○段成泰銀行前，竊取劉平章之公事包（內有運通卡、護照、證書等物）；
    （五）八十八年五月三日在新竹市○○路，竊取李柏毅所有之行車執照、防盜器
    保證卡等物（以上為偵三八一四號卷）。（六）八十八年五月七日夜間九時，在
    苗栗市○○路，竊取戴建枝所有之車號ＲＶ－二九八六號自小客車（台灣苗栗地
    方法院檢察署八十八年偵二五九三號）。因認被告巳○○涉有竊盜罪嫌。按犯罪
    事實應依證據認定之，無證據不得推定其犯罪事實，刑事訴訟法第一百五十四條
    定有明文。本件併辦意旨認被告巳○○涉有竊盜罪嫌，其中上述（一）、（二）
    、（三）部分犯行係警方依據不願透露身之證人指證查出車輛停放位置，編號（
    四）、（五）係依據共同被告戊○○之指述，編號（六）部分則係在被告巳○○
    所承租之旅館房間內查獲印有被害人戴建枝姓名及國泰人壽字樣之便條紙、小鏡
    子資為論據。惟訊之被告巳○○堅決否認上開犯行，辯稱：上開物品均非伊所竊
    取，亦無交付被害人劉平章、李柏毅所失竊之上開物品予戊○○；另戴建枝之物
    品係在該旅館中所取得等語。按證人於審判外之陳述，除法律有規定外，不得作
    為證據，刑事訴訟法第一百五十九條定有明文。本件上開（一）、（二）、（三
    ）部分犯行，均係一不願具名者提告知警方該車係被告巳○○所竊，警方即伊該
    證人之證詞，尋獲失車，並移送被告巳○○竊盜之事實，業據承辦警員乙○○於
    本院審理時證述在卷，而該證人並未製作筆錄，亦無具名，無從供本院調查，顯
    屬審判外之供述，依首揭法條規定意旨，自不得作為證據，自不得專以查獲之自
    小客車而認定被告涉有竊盜罪嫌，合先敘明。另上開（四）、（五）部分犯行，
    雖共同被告戊○○指稱上開贓物均係取自被告巳○○，然經本院傳訊證人癸○○
    亦無法證明上開物品係由被告巳○○交付戊○○，揆諸上開判例意旨，自不得僅
    依共同被告之指述，而遽認被告巳○○涉有此部分犯行。另被告雖坦認為警查獲
    之上開戴建枝所有置於其所失竊之自小客車內之便條紙、鏡子等物品係伊在旅館
    內取得，仍此亦無從認定戴建枝之上開自小客車係被告所竊取，參以被告當時已
    竊得附表編號七所示之自小客車，與同住於該旅館之友人甲○○供代步之用，業
    據甲○○及同案遭警查獲之梁新珍於警訊、檢察官偵查中供認在卷，應無再竊取
    他車之必要，況被告係住居新竹，於八十八年五月九日至十一日始與甲○○至苗
    栗賃居旅館之事實，亦據甲○○於警訊時指陳明確，被害人既係於同月七日在苗
    栗市遺失該自小客車，亦無從證明被告於該時日已至苗栗竊車。依上所述，公訴
    人所舉之證據不足以明被告犯罪，此外本院復查無其他積極證據足認被告確有公
    訴人所指之竊盜犯行，揆諸首揭說明，既無積極證據足認被告有竊盜犯行，不能
    證明被告犯罪，惟此部分既經公訴人認與前開論罪科刑之竊盜罪間有連續犯裁判
    上一罪之關係，爰不另為無罪之諭知。
七、據上論斷，應依刑事訴訟法第二百九十九條第一項前段，刑法第五十六條、第三
    百二十一條第一項第三款、第三百四十九條第一項、第四十七條、第四十一條，
    罰金罰鍰提高標準條例第一條前段、第二條，竊盜犯贓物犯保安處分條例第三條
    第一項第一款、第四條、第五條第一項，判決如主文。
本案經檢察官羅雪梅到庭執行職務。
中      華      民      國    八十九    年      八      月    三十一    日
                                臺灣新竹地方法院刑事第一庭
                                    法  官      滕  治  平
右正本證明與原本無異。
如不服本判決，應於判決送達後十日內向本院提出上訴狀( 應附繕本 )，上訴於
臺灣高等法院。
                書記官      彭  玟  源
中      華      民      國    八十九    年      八      月    三十一    日
附    表：
┌──┬──────┬──────┬────────┬─────┬────┐
│編號│行 為 時 間 │行 為 地 點 │ 行  為  方  法 │竊得財物  │所犯法條│
├──┼──────┼──────┼────────┼─────┼────┤
│    │八十八年三月│新竹縣竹東鎮│由巳○○以自己所│丙○○所有│刑法第三│
│    │二十四日夜間│六十號前    │有之起子撬開車門│之車號ＪＴ│百二十一│
│一  │八時三十分許│            │發動竊取        │－四○二七│條第一項│
│    │（起訴書誤為│            │                │號自小客車│第三款  │
│    │夜間八時）  │            │                │          │        │
├──┼──────┼──────┼────────┼─────┼────┤
│    │八十八年三月│新竹縣竹東鎮│同            右│庚○○所有│同    右│
│    │三十一日上午│北興路二段向│                │之車號ＭＦ│        │
│二  │七時四三十分│日癸麵包店前│                │－九三三七│        │
│    │許          │            │                │號自小客車│        │
│    │            │            │                │          │        │
├──┼──────┼──────┼────────┼─────┼────┤
│    │八十八年四月│新竹縣橫山鄉│同            右│辰○○所有│同    商│
│    │二日上午六時│中豐路一段三│                │車號ＪＧ－│        │
│三  │許          │五四號前    │                │七五九二號│        │
│    │            │            │                │自小客車  │        │
│    │            │            │                │          │        │
├──┼──────┼──────┼────────┼─────┼────┤
│    │            │            │                │          │        │
│    │八十八年四月│新竹縣竹東鎮│同            右│卯○○所有│同    右│
│四  │五日凌晨十二│朝陽路與莊敬│                │車號ＭＤ－│        │
│    │時許        │路口        │          │七○四九號│        │
│    │            │            │                │自小客車  │        │
├──┼──────┼──────┼────────┼─────┼────┤
│五  │八十八年四月│新竹縣橫山鄉│同            右│丑○○所有│同    右│
│    │十九日上午六│田寮村田洋街│                │之車號ＪＰ│        │
│    │時許        │一八二號前  │                │－八七五一│        │
│    │            │            │                │號自小客車│        │
├──┼──────┼──────┼────────┼─────┼────┤
│六  │八十八年三月│新竹縣竹東鎮│同            右│子○○所有│同    右│
│    │二十七日上午│信義路二七巷│                │之車號ＪＳ│        │
│    │七時許      │二六號前    │                │－三九六一│        │
│    │            │            │                │號自小客車│        │
│    │            │            │                │          │        │
├──┼──────┼──────┼────────┼─────┼────┤
│七  │八十八年五月│新竹市○○路│同            右│展億企業有│        │
│    │八日上午九時│民富保齡球館│                │限公司所有│        │
│    │許          │前          │                │己○○使用│        │
│    │            │            │                │之ＪＫ－五│        │
│    │            │            │                │○三三號自│        │
│    │            │            │                │小客車    │        │
│    │            │            │                │          │        │
├──┼──────┼──────┼────────┼─────┼────┤
│八  │八十八年四月│新竹縣竹東鎮│以徒手竊取      │辛○○所有│        │
│    │七日某時    │中興路一段便│                │之行動電話│        │
│    │            │利商店前陳國│                │一支      │        │
│    │            │智所駕駛之自│                │          │        │
│    │            │小客車上    │                │  │        │
├──┼──────┼──────┼────────┼─────┼────┤
│九  │八十九年六月│桃園縣楊梅鎮│同編號一        │寅○○所有│        │
│    │二十三日夜間│梅高路邊    │                │之車號ＳＺ│        │
│    │九時許      │            │                │－九七八六│        │
│    │            │            │                │號自小客車│        │
│    │            │            │                │          │        │
│    │            │            │                │          │        │
└──┴──────┴──────┴────────┴─────┴────┘
刑法第三百二十一條
犯竊盜罪而有左列情形之一者，處六月以上五年以下有期徒刑。
第一款：於夜間侵入住宅或有人居住之建築物、船艦，或隱匿其內而犯之者。
第二款：毀越門扇、牆垣或其他安全設備而犯之者。
第三款：攜帶兇器而犯之者。
第四款：結夥三人以上而犯之者。
第五款：乘火災、水災或其他災害之際而犯之者。
第六款：在車站或埠頭而犯之者。
前項之未遂犯罰之。
刑法第三百四十九條
收受贓物者，處三年以下有期徒刑、拘役或五百元以下罰金。
搬運、寄藏、收買贓物或為牙保者，處五年以下有期徒刑、拘役或科或併科一千元以
下罰金。


司法院資訊處製作；財團法人民間司法改革基金會備份。
